【裁判字號】    99,交簡上,138
【裁判日期】    990817
【裁判案由】    過失傷害
【裁判全文】
臺灣板橋地方法院刑事判決           99年度交簡上字第138號
上  訴  人
即公 訴 人  臺灣板橋地方法院檢察署檢察官
上  訴  人
即  被  告  甲○○
上列上訴人因被告過失傷害案件，不服本院98年度交簡字第5531
號中華民國99年4 月6 日第一審判決（聲請簡易判決處刑案號：
98年度調偵字第1715號），提起上訴，本院管轄之第二審合議庭
判決如下：
    主  文
上訴駁回。
甲○○緩刑貳年。
    事實及理由
一、本案經本院審理結果，認原審以被告甲○○係犯刑法第284
    條第1 項之過失傷害罪，且被告對於未發覺之犯罪自首，遂
    引用刑事訴訟法第449 條第1 項前段、第3 項、第454 條第
    2 項，刑法第284 條第1 項前段、第55條、第62條前段、第
    41條第1 項前段，刑法施行法第1 條之1 第1 項、第2 項前
    段，逕以簡易判決處刑，量處被告拘役50日，如易科罰金，
    以新臺幣（下同）1,000 元折算1 日，認事用法及量刑均無
    不當，應予維持，並引用原審判決書記載之事實、證據及理
    由（詳如附件）。
二、上訴人即公訴人上訴意旨略以：告訴人乙○○、丙○○所受
    傷勢甚重，被告於肇事後對告訴人2 人之傷勢全然置之不理
    ，犯後態度不佳，原審僅量處拘役50日之刑度，顯屬過輕等
    語；被告甲○○上訴意旨則以：伊對原審認定之犯罪事實均
    不爭執，惟伊已與告訴人乙○○、丙○○達成和解，請求給
    予緩刑等語。
三、訊據上訴人即被告對其於原審判決所載之時、地，在左轉時
    違規跨越分向限制線而駛入對向車道，致告訴人乙○○、丙
    ○○受傷等情均坦承不諱，核與告訴人2 人於警詢、偵查中
    指訴之情節相符，並有道路交通事故現場圖、道路交通事故
    調查報告表(一)、(二)各1 份、現場及車損照片8 張、衛生署台
    北醫院所出具之診斷證明書1 份、臺北市立聯合醫院、國立
    臺灣大學醫學院附設醫院所出具之診斷證明書各2 份，及臺
    灣省臺北縣區車輛行車事故鑑定委員會鑑定意見書1 份附卷
    足佐，從而，本件事證明確，被告犯行堪以認定。原審援引
    上述法條予以論罪，並考量被告素行良好，並無前科，及本
    件被告之過失程度，告訴人2 人之傷勢非輕，而被告雖於調
    解中表示願意賠償告訴人60萬元，惟因告訴人求償250 萬元
    ，致於原審判決前未能和解；兼衡被告之素行、智識程度、
    犯後坦承犯行、態度良好，及檢察官具體求處拘役20日等一
    切情狀，為量刑之準據，經核其認事用法並無違誤，量刑亦
    屬妥適，並無量刑輕重失衡等裁量權濫用之情形，檢察官上
    訴所執上訴理由，純係對原判決就刑之量定已詳予說明審酌
    之事項，再予爭執，顯無理由，應予駁回。又被告係於原審
    判決後，案件經上訴而繫屬本院期間，始與告訴人達成和解
    ，並賠償其損失，除據被告陳明在卷，並有本院三重簡易庭
    99 年度司重調字第131號調解筆錄在卷可憑，此事由顯屬原
    審於量刑時無從審酌之事項，自難執此遽認原審之量刑有何
    不當之處，被告以此為由提起上訴，亦無理由，應予駁回。
四、惟查被告前未曾因故意犯罪受有期徒刑以上刑之宣告，有臺
    灣高等法院被告全國前案紀錄表在卷可憑，其因一時失慮，
    而觸犯刑罰，事後已坦承犯行，深具悔意，復與告訴人2 人
    於本院調解程序達成調解，而賠償告訴人2 人之損害，此有
    本院前揭調解筆錄乙份附卷可按，且告訴人2 人於本院審理
    時亦到庭表示願原諒被告之意，衡其經此教訓後，應知所警
    惕，信無再犯之虞，本院因認原審判決所宣告之刑以暫不執
    行為適當，爰併予宣告緩刑2 年，以啟自新。
據上論斷，應依刑事訴訟法第455 條之1 第1項、第3 項、第368
條、第373條，刑法第74條第1項第1款，判決如主文。
本案經檢察官黃致中到庭執行職務。
中    華    民    國    99    年    8     月    17    日
                  交通法庭   審判長法  官   林淑婷
                                   法  官   饒金鳳
                                   法  官   陳昭筠
上列正本證明與原本無異。
本件不得上訴。
                                   書記官   黃文儀
中    華    民    國    99    年    8     月    18    日

司法院資訊處製作；財團法人民間司法改革基金會備份。
